最高法院刑事判決　　　　　　　　　　　　　　　八十六年度台上字第六五九七號
　　上　訴　人　甲○○
右上訴人因侵占案件，不服台灣高等法院中華民國八十五年七月九日第二審判決（八
十四年度上訴字第二八三二號，起訴案號：台灣台北地方法院檢察署八十三年度偵字
第五六一○號），提起上訴，本院判決如左：
    主  文
原判決撤銷，發回台灣高等法院。
    理  由
原判決認定上訴人甲○○自民國七十四年起，先後擔任台北市盟座汽車股份有限公司
（下稱盟座公司）之總經理、董事長，該公司於七十九年至八十一年間，分別以單價
五十七萬元（新台幣，下同）及四十六萬元購買馬自達牌六‧四噸及四‧七噸型汽車
各二十及二十三輛，再以單價二十萬五千二百七十八元，與黑達汽車股份有限公司（
下稱黑達公司）訂約，為上述汽車配製拖吊車後，分別以單價一百零四萬元及九十一
萬元出售，扣除開支費用，獲利共約六百五十一萬餘元，上訴人竟將此因業務上持有
之款項，陸續予以侵占等情，因將第一審諭知上訴人無罪之判決撤銷，改判論處上訴
人連續侵占業務上所持有之物罪刑，固非無見。
惟查：(一)、原判決理由以單價七十七萬五千二百七十八元及六十六萬五千二百七十八
元計算上開車輛（連同拖吊車）買進之總價，應為「三千零八十萬六千九百五十四元
」，竟載為「三千零六十萬六千九百五十四元」；又以出售上開車輛實得四千一百三
十萬元扣除上開買價及開支（合計三千三百七十八萬八千九百三十三元），計算盈餘
，應為「七百五十一萬一千零六十七元」，竟載為「六百五十一萬餘元」（原判決正
本頁二第三、四行、同頁反面第二、三行），俱有理由自相矛盾之違誤。(二)、依證人
鄭盈貴所具切結書及在第一審之證供，其向盟座公司購買之汽車為五十鈴廠牌（第一
審卷頁一八二、一九二反面），原判決理由欄竟認定為馬自達廠牌而為不利於上訴人
之論斷，亦有證據上理由矛盾之違誤。(三)、上訴人依據證人即盟座公司總務主任林源
昌所提出之上開二公司合約書稿本內價格之記載，辯稱拖吊車單價為三十三萬元，並
提出成易企業有限公司八十一年七月十八日請款單所載打造拖吊車價額為三十四萬元
，主張盟座公司向黑達公司訂製拖吊車之單價確非二十萬五千二百七十八元，俱於上
訴人有利，原審未予調查，亦未明不予採取之理由，亦嫌查證未盡及理由不備。上
訴意旨執以指摘原判決不當，尚非毫無理由，應認原判決有撤銷發回之原因。又本件
雖屬刑事訴訟法第三百七十六條第三款所列案件，但於修正刑事訴訟法施行前，原得
上訴於第三審，且已繫屬於法院，依刑事訴訟法施行法第五條第一項規定，仍應依修
正前之法定程序終結之，併予明。
據上論結，應依刑事訴訟法第三百九十七條、第四百零一條，判決如主文。
中      華      民      國    八十六    年     十一     月     十三     日
                              最高法院刑事第四庭
                                  審判長法官  莊  來  成
                                        法官  曾  有  田
                                        法官  王  德  雲
                                        法官  謝  俊  雄
                                        法官  林  永  茂
      右正本證明與原本無異
                                              書  記  官
中      華      民      國    八十六    年     十一     月     十八     日
